---
title: "Tarea individual 1"
author: "Lorena Luraghi"
date: "16/4/2018"
output: pdf_document
---

```{r setup, include=FALSE}
knitr::opts_chunk$set(echo = TRUE)
```

```{r, echo=FALSE}
library(ggplot2)
library(gapminder)
```
## Entrega

La tarea debe ser realizada en RMarkdown en un repositorio de GitHub llamado "Tarea 1".
La tarea es individual por lo que cada uno tiene que escribir su propia versión de la tarea.
El repositorio debe contener unicamente el archivo .Rmd con la solución de la tarea.
Vamos a utilizar la librería `gapminder`, por lo que si no la usaste anteriormente tenés que instalarla y luego cargarla.
Para obtener la descripción del paquete `library(help = "gapminder")` y para saber sobre la base `?gapminder`.

##  Idea básica de regresión lineal 

Una regresión lineal es una aproximación utilizada para modelar la relación entre dos variables que llamaremos `X` e `Y`. Donde Y es la variable que queremos explicar y X la variable explicativa (regresión simple).

El análisis de regresión ajusta una curva a travéz  de los datos que representa la media de Y dado un valor especificado de X.
Si ajustamos una regresión lineal a los datos consideramos "la curva media" como aquella que mejor ajusta a los datos.

Algunas veces ajustamos curvas genéricas promediando puntos cercanos entre si con  métodos de suavizado no necesariamente lineales.
¿Cómo incluimos una recta de regresión en nuestro gráfico?

ajustamos una recta de regresión a los datos en  Para agregar una linea de regresión o una curva tinenes que agregar una capa a tu gráfico `geom_smoth`. Probablemente dos de los argumentos más útiles de `geom_smoth` son:

- `method = ...`
    * ..."lm" para una linea recta. `lm`  "Linear Model".
    * ...otro para una curva genérica (llamada de suavizado; por defecto, es la parte `smooth` de `geom_smooth`).
    * `se=...` controla si los intervalos de confianza son dibujados o no.

Ejemplo:
```{r, echo=TRUE}
vc1 <- ggplot(gapminder, aes(year, lifeExp)) +
    geom_point() 
vc1 + geom_smooth(se = FALSE)

```
En este caso  `geom_smooth()` está usando `method = 'gam'`

```{r, echo=TRUE}
vc1 + geom_smooth(method = "lm")
```


## Ejercicio 1

Hacer un gráfico de dispersión que tenga en el eje `y` `year` y en el eje `x`  `lifeExp`, los puntos deben estar coloreados por la variable `continent`. Para este plot ajustá una recta de regresión para cada continente sin incluir las barras de error. Las etiquetas de los ejes deben ser claras y describir las variables involucradas. Incluir un `caption` en la figura con algún comentario de interés que describa el gráfico.

```{r}
data(gapminder)
ggplot(gapminder,aes(lifeExp,year,colour=continent)) + geom_point() + 
  geom_smooth(aes(colour=continent),se=FALSE) +
  labs(x="Esperanza de vida", y="Año",caption="Figura 1:Esperanza de vida a lo largo de los años en los 5 continentes") 


```


## Ejercicio 2 

Omitir la capa de  `geom_point` del gráfico anterior. Las lineas aún aparecen aunque los puntos no. ¿Porqué sucede esto? 

```{r}
data(gapminder)
ggplot(gapminder,aes(lifeExp,year,colour=continent)) + 
  geom_smooth(aes(colour=continent),se=FALSE) +
  labs(x="Esperanza de vida", y="Año",caption="Figura 1:Esperanza de vida a lo largo de los años en los 5 continentes") 

```
Sucede porque ggplot2 construye de forma independiente cada parte del gráfico a partir de los argumentos de la función ggplot().

## Ejercicio 3

El siguiente es un gráfico de dispersión entre `lifeExp` y `gdpPercap`  coloreado por la variable `continent`. Usando como elemento estético color (`aes`) nosotros podemos distinguir los distintos continentes usando diferentes colores de similar manera usando forma (`shape`).

```{r, echo = FALSE}
ggplot(gapminder, aes(gdpPercap, lifeExp, colour = continent)) +
    geom_point() 
```

El gráfico anterior está sobrecargado, ¿de que forma modificarías el gráfico para que sea más clara la comparación para los distintos continentes y porqué?
Las etiquetas de los ejes deben ser claras y describir las variables involucradas. Comentá alguna característica interesante que describa lo que aprendes viendo el gráfico.

```{r}
library(tidyverse)
gapminder <- filter(gapminder, gdpPercap<59000)
ggplot(gapminder, aes(gdpPercap, lifeExp, colour = continent)) +
    geom_point() + facet_wrap(~continent) + labs(x="PBI per capita",y="Esperanza de vida")
```
Para poder observar claramente la esperanza de vida en cada continente utilizaria un facet_wrap, aun asi se observa que para Asia hay algunas observaciónes outliers, al eliminarlas podemos ver un gráfico mas claro para lo que queremos observar.
Con respecto a la información que vemos en el gráfico, observamos un claro crecimiento del PBI per capita a lo largo de los años, con exepción de Africa, el cual no tiene una tendencia definida.

## Ejercicio 4

Hacer un gráfico de lineas que tenga en el eje `x` `year` y en el eje `y`  `gdpPercap` para cada continente en una misma ventana gráfica. En cada continente, el gráfico debe contener una linea para cada país a lo largo del tiempo (serie de tiempo de `gdpPercap`). Las etiquetas de los ejes deben ser claras y describir las variables involucradas. Incluir un `caption` en la figura con algún comentario de interés que describa el gráfico.

```{r}

ggplot(gapminder,aes(year,gdpPercap, colour=country))+geom_line(aes(colour=continent, group=country))+facet_wrap(~continent)+
  labs(x="Año", y="PBI per capita", caption="Figura 4: PBI per capita por país de cada continente")

```

Pregunta: Es posible poner un caption mas largo sin que quede cortado?? 

## Ejercicio 5 

Usando los datos `gapminder` seleccione una visualización que describa algún aspecto de los datos que no exploramos. Comente algo interesante que se puede aprender de su gráfico.

Histograma para observar la distribución mundial a lo largo de los años, para hacer la visualización mas sencilla elegi algunos años para ver la evolución.

```{r}
data5 <- filter(gapminder,year>1950) %>% group_by(continent,year) %>% summarise(pop_n=n())
ggplot(data5,aes(year,pop_n)) + geom_line() + facet_wrap(~continent)
```
No hay un aumento significativo de la población de cada continente en el correr de los años...

Por lo tanto voy a realizar un histograma para un solo año con la población para cada continente.

```{r}
data5b <- filter(gapminder,year==2007) %>% group_by(continent) %>% summarise(pop_n=n())
ggplot(data5b,aes(continent,pop_n)) + geom_bar(stat="identity",position="dodge") + labs(y="Población",x= "Continente")
```
